---
title: "SEMANA 2"
author: ""GRUPO _4 ""
format: html
editor: visual
---

## INTEGRANTES: 

1.- Balbin Arce Celeste

2.- Cristiam Snayders Marcos

3.- Durand Galindo Eimy Naomy

4.- Juarez Leon Nicoll Victoria

5.- Rospigliosi Mendoza Camila

##  #COMO CREAR UNA PROYECTO EN Rstudio.: 

#TERCER PASO: Una vez realizados esos pasos nos saldra otra barra en la cual tendremos que eligir Nuevo proyecto (NEW PROJECT)

#CUARTO PASO: Luego de aver realizado todo esos pasos nos saldra Create New Project, en lo cual colocaremos el nombre de nuestro proyecto.

#QUINTO PASO: Despues en ese mismo lugar tendremos la opcion de poder direccionar nuestro Proyecto por ejemplo si queremos que este (Escritorio,descargas, etc)

#SEXTO: Como ultimo paso le daremos clik en open para poder guardar nuestro proyecto de lo cual nuestro proyecto esta listo par poder es utilizado.

#PRIMER PASO: para poder crear un proyecto en Rstudio tenemos que ingresar a la parte supirior derecha de esa manera obtendremos una barra donde seleccionaremos NEW PROJECT.

```{r}
#PRIMER PASO: para poder crear un proyecto en Rstudio tenemos que ingresar a la parte supirior derecha de esa manera obtendremos una barra donde seleccionaremos NEW PROJECT.
```

```{r}

#SEGUNDO PASO: Despues de a ver seleccionada New Project nos saldra otra barra  donde seleccionaremos NEW DIRECTORY
```

```{r}
#TERCER PASO: Una vez realizados esos pasos nos saldra otra barra en la  cual tendremos que eligir Nuevo proyecto (NEW PROJECT)

```

```{r}
#CUARTO PASO: Luego de aver realizado todo esos pasos nos saldra Create New Project, en lo cual colocaremos el nombre de nuestro proyecto.
```

```{r}
#QUINTO PASO: Despues en ese mismo lugar tendremos la opcion de poder direccionar nuestro Proyecto por ejemplo si queremos que este (Escritorio,descargas, etc)
```

```{r}
#SEXTO: Como ultimo paso le daremos clik en open para poder guardar nuestro proyecto de lo cual nuestro proyecto esta listo par poder es utilizado.
```
